【裁判字號】    94,訴,1257
【裁判日期】    950208
【裁判案由】    洗錢防制法等
【裁判全文】
臺灣板橋地方法院刑事判決              94年度訴字第1257號
公  訴  人  臺灣板橋地方法院檢察署檢察官
被      告  丁○○
上列被告因詐欺等案件，經檢察官提起公訴（93年度核退偵字第
572 號、94年度偵緝字第341 號），本院判決如下：
    主  文
丁○○幫助掩飾因自己重大犯罪所得財物，處有期徒刑肆月，如
易科罰金，以佰元折算壹日。
所得財物新臺幣壹仟伍佰元，沒收之，如全部或一部不能沒收時
，以其財產抵償之。
    事  實
一、丁○○在預見將自己所開立之帳戶提供予他人使用，將可能
    被他人或犯罪集團利用，作為掩飾因該他人自己重大犯罪所
    得財物或財產上利益之用，以致使重大犯罪之被害人及警方
    追查無門之情形下，竟仍不違背其本意，基於幫助他人用以
    掩飾該他人自己重大犯罪所得財物之犯意，先於民國93年4
    月23日，至臺北縣中和市○○路與建一路口之華僑商業銀行
    中和分行開立帳戶（帳號：00000000000000），並請領存摺
    及金融卡後，再立即將上開帳戶之存摺、印鑑章及金融卡以
    新台幣（下同）1,500 元之代價，出售予在銀行外面等候之
    甲○○（另行審結）。甲○○於取得上開帳戶之存摺、印鑑
    章及金融卡後，即供予不詳犯罪集團成員，而該集團成員意
    圖為自己不法之所有，基於常業詐欺及洗錢之犯意聯絡，所
    實施之常業詐欺及洗錢犯行手法為：謀議先取得人頭帳戶，
    再由詐騙集團成員以打電話之方式向不特定之人詐騙，俟該
    不特定之人陷於錯誤而將現金匯入人頭帳戶後，再自該人頭
    帳戶將詐騙所得之款項於匯入之人頭帳戶提領，藉以掩飾、
    隱匿因其等犯常業詐欺罪所得財物，並均恃此維生。謀議既
    定，遂先行取得基於上開幫助洗錢犯意之孫美蓮所交付予甲○○之上開存摺、印鑑章及金融卡後，該詐騙集團成員並於
    93 年5月17日，假冒大眾銀行行員，以電話向乙○○佯稱渠
    金融卡遭人盜用（起訴書誤載為信用卡遭人冒用），要求乙○○先依其指示打電話給該集團成員所假冒之警員以製作筆
    錄，復經該假冒警員告知乙○○以電話與由該詐騙集團成員
    假冒之財政部防偽科工程師聯繫，再由該假冒工程師向乙○○詐稱需至提款機操作更改二維條碼，使乙○○陷於錯誤，
    於同日依指示利用自動櫃員機轉帳17,897元至上開丁○○所
    有華僑銀行帳戶，嗣因乙○○察覺有異而報警處理，始循線
    查悉上情。
二、案經臺北縣政府警察局移送臺灣板橋地方法院檢察署檢察官
    偵查起訴。
    理  由
一、按刑事訴訟法第159 條第1 項雖規定，被告以外之人於審判
    外之言詞或書面陳述，除法律有規定外，不得作為證據。惟
    同法第159 條之5 第1 、2 項已規定，經當事人於審判程序
    同意作為證據，法院審酌該言詞陳述或書面陳述作成時之情
    況，認為適當者，亦得為證據。當事人、代理人或辯護人於
    法院調查證據時，知有第159 條第1 項不得為證據之情形，
    而未於言詞辯論終結前聲明異議者，視為有前項之同意（指
    同條第1 項之同意作為證據），此乃第159 條第1 項所容許
    ，得作為證據之例外規定之一。第查：被告丁○○及檢察官
    於言詞辯論終結前，除被告丁○○對卷附臺北縣政府警察局
    指認犯罪嫌疑人紀錄表之證據能力有爭執外，渠等對於其餘
    卷存之供述證據及書證部分於本院為調查時，則均未主張有
    刑事訴訟法第159 條第1 項不得為證據之情形，是本案經調
    查之其餘證據均有證據能力。次查，被告丁○○對其於警詢
    時簽名指認同案被告甲○○之「臺北縣政府警察局指認犯罪
    嫌疑人紀錄表」文書之證據能力有所爭執，並辯稱：伊於警
    詢作指認時，因警察所調出讓伊看的口卡都很模糊，且因警
    察對伊說話很大聲而感到害怕，又急著回去帶小孩，所以才
    會指認甲○○云云。然觀諸卷附臺北縣政府警察局指認犯罪
    嫌疑人紀錄表（見同署93年度偵字第10283 號偵查卷第14
    頁），係由被告丁○○親簽姓名指認，其上列有四張嫌疑人
    正面大頭照片，每張照片上嫌疑人之面貌五官均清晰可辨，
    並無模糊不清之情形，且被告丁○○另有在甲○○口卡放大
    之彩色照片上簽名指認，此有口卡照片1 紙存卷可考（見同
    上偵查卷第16頁），另參酌被告丁○○於檢察官偵訊時尚以
    證人之身分具結證稱其確係將上開帳戶存摺等物交付予甲○○等情無誤，但其未曾提及其於警詢時之指認程序有何遭警
    察脅迫等瑕疵（見同署94年度偵緝字第341 號偵查卷第18頁
    ），是以，被告丁○○以開情詞置辯，顯難採信，應認上開
    指認犯罪嫌疑人紀錄表，係被告丁○○本於其自由意思所為
    之書面陳述，亦得作為本案之證據，合先敘明。
二、訊據被告丁○○於本院審理時固對其於93年4 月23日，有在
    華僑商業銀行中和分行，開立帳戶並申請金融卡，並以銀行
    帳戶存摺每本1,500 元之價格，將上開帳戶之存摺、印章及
    金融卡販賣予他人等情坦承屬實，惟辯稱：伊係將上開帳戶
    存摺等物出售予在三重市大同公園的真實姓名不詳綽號「阿
    文」之人，並非出售予同案被告甲○○；且伊並不知該名真
    實姓名不詳綽號「阿文」之人係將上開帳戶供作洗錢之用云
    云。經查：
(一)、被告丁○○於警詢時即已明白坦稱：於94年6 月21日10時許
    ，綽號「阿文」之成年男子（以下簡稱「阿文」）約伊至板
    橋火車站，伊抵達時看到阿文和她的女朋友（綽號小紅、大
    陸女子、約26歲），駕駛豐田汽車車身綠色或藍色1800cc，
    到達臺北縣板橋市區○路26號華僑銀行後，他叫伊下車至華
    僑銀行開戶，並告訴伊將開戶出來之存摺交予他使用一個月
    ，他會給伊1, 500元（尚未拿到），就被行員發現伊之前就
    有在華僑銀行開戶並被警方列為警示帳號，行員就通知警方
    到場處理，並經伊同意至警察局協助調查；而伊之前確有在
    華僑銀行（中和市○○路○○路口）、富邦銀行（中和市○○路○○路口附近）、玉山銀行（板橋市○○路家樂福附近
    ）、中和連城路郵局開戶，在銀行開戶「阿文」會給伊1,50
    0 元，在郵局是3,000 元，上述金融機構都是「阿文」開車
    載伊至銀行開戶，他則會在銀行外面觀察等候，一直到伊開
    戶結束將存摺、金融卡及印鑑交伊交予「阿文」後，「阿文
    」就拿錢給伊，並馬上離開，伊就自己坐車離開，伊連帳號
    都不清楚，也沒有使用過等情節甚詳；其並且於警詢時對「
    阿文」之外貌特徵及其如何認識「阿文」經過等情節詳細描
    述稱：該名綽號「阿文」男子，理平頭、中等身材、約40歲
    、175 公分，伊知道「阿文」原本住板橋市○○路8 號1 樓
    ，開檳榔攤，但最後好像搬到附近便利商店樓上，伊係經由
    伊妹妹丙○○介紹而認識「阿文」，而且有去「阿文」開的
    檳榔攤二樓打過幾次麻將，認識「阿文」約有四個月左右等
    語（參見同署93年度核退偵字第572 號第14至18頁）。又被
    告於檢察官偵訊時亦供稱：我開設之帳戶是甲○○拿走了，
    因為他說要買我的帳戶拿去存錢，他說不會害我，共賣給他
    華僑銀行、玉山銀行、富邦銀行、郵局總共四本，銀行帳戶
    每本1,500 元，郵局帳戶3,000 元，等情（見同署94年度偵
    緝字第341 號第17頁），而經檢察官以被告丁○○為證人，
    而就同案被告甲○○所涉本案犯行部分訊問被告丁○○時，
    被告丁○○仍具結後證述稱：伊確係將所開設之帳戶交給甲○○，開戶時，他就在銀行外面等，開完戶後，他就拿走，
    他說拿帳戶是要存錢，伊不曉得甲○○自己為何不開戶，亦
    不知他為何需要四本帳戶等情綦詳（同前偵查卷第18頁）。
    參以證人即負責製作被告丁○○警詢筆錄之警員陳陸通於本
    院審理時證述稱：被告丁○○說將帳戶出賣予甲○○，伊有
    問她有關甲○○年齡，她說30幾歲上下，伊有調閱電腦前科
    資料與相片讓她指認，她說她有與甲○○見過幾次面，且有
    同桌打過牌，所以伊判斷，如果沒有見過面的話，她是無法
    指認甲○○，伊有提供四張相片予被告丁○○指認，經她確
    認後，伊等再單獨從電腦系統將涉嫌人之前科紀錄照片調出
    讓被告丁○○指認，因從電腦螢幕上看到的人物影像比較清
    晰，被告丁○○在看到電腦螢幕顯示之人後即表示就是這個
    甲○○沒有錯，伊等有在紀錄表上劃勾註記，伊同仁就聲請
    搜索票到板橋市的檳榔攤去搜索，但那裡已經是空的店面，
    好像已搬離等情明確（見本院卷第75至77頁），而被告丁○○在聽聞證人陳陸通之上開證述後，雖仍否認其有告訴過警
    員「阿文」即是同案被告甲○○，然其既承稱：警察確有讓
    伊從電腦螢幕上觀看甲○○之照片，亦有在紀錄表上簽名，
    並有告知警察說螢幕中之人就是伊打麻將認識的那個「阿文
    」等語（見本院卷第77 、78 頁），顯見警員確係先依據被
    告丁○○於警詢時所供述出之嫌疑人外貌特徵及身分資料，
    提供包括同案被告甲○○在內之嫌疑人照片四張供被告丁○○指認，復由被告丁○○從相片及電腦螢幕上加以雙重確認
    後，始得悉同案被告甲○○為向被告丁○○蒐購上開帳戶之
    人。又衡諸常情，一同打麻將之牌友，係共處一室在同一張
    麻將桌上打牌，席間必有面對面近距離交談，則被告丁○○
    既供述稱其有與「阿文」在板橋市○○路檳榔攤二樓一起打
    過幾次麻將等情屬實；同案被告甲○○亦於本院審理時坦稱
    ：伊是於93年4 、5 月間，經由被告丁○○之妹莊美貞介紹
    而認識被告丁○○，被告丁○○有至伊開設位在板橋市○○
    路8 號之檳榔攤打麻將，又被告丁○○確實認識伊女友「小
    紅」，並有一起打過麻將等情無訛（見本院卷第52頁、第54
    頁、第97頁），參以證人即被告丁○○之雙胞妹妹莊美貞於
    本院審理時證稱：伊確有介紹被告丁○○到甲○○居處打牌
    等情明確（見本院卷第79至80頁），凡此均以被告丁○○所
    述情節相吻合。據上，足認被告丁○○應能清楚記憶並正確
    描述及指認出對於其口中所指述「阿文」之人究係何人無誤
    。此外，並有由被告丁○○均親簽姓名指認之臺北縣政府警
    察局指認犯罪嫌疑人紀錄表、同案被告甲○○之口卡照片各
    1 紙（見同署93年度偵字第10283 號偵查卷第14頁、第16頁
    ）可資佐證，應認被告丁○○於警詢及偵查中之指認為真實
    。是以，被告丁○○迄於本院審理時始更異前詞改辯稱：伊
    所指「阿文」係伊在三重市大同公園認識之人，並非同案被
    告甲○○云云，此顯與其於警詢與偵訊時之前開供述大相逕
    庭，應係事後迴護同案被告甲○○之遁詞，無足採為憑信。
    據上各節，參互印證，足認被告丁○○確係將上開帳戶之存
    摺、印章及提款等物出售予同案被告甲○○。
(二)、雖同案被告甲○○於本院審理時矢口否認有收購被告丁○○
    任何帳戶存摺等物，並辯稱：被告丁○○只有拿過1 本臺灣
    中小企業銀行（以下簡稱臺企銀行）之存摺給伊，請伊幫忙
    向銀行辦理貸款，經伊詢問過後，該帳戶係全新開戶，並無
    法申請貸款，伊即有打電話請被告丁○○將該存摺取回云云
    。惟查：
  (1)同案被告甲○○於檢察官偵訊時係供稱：被告丁○○只有交
    付過1 本中國信託的存簿給伊，伊放在車裡，而於93年4 、
    5 月間，在桃園，車窗被打破而車內物品包括該本存簿均被
    偷走等語（見同署93年度核退偵字第572 號偵查卷第51頁）
    ，然同案被告甲○○於本院審理時卻改口辯稱：伊於偵訊時
    是說有收受被告丁○○之臺企銀行存簿，但並沒有說是收受
    被告丁○○之中國信託銀行帳戶存簿云云，惟經本院勘驗同
    案被告甲○○之警詢錄音帶結果，同案被告甲○○確有於偵
    訊時供稱其所收受的帳戶為中國信託無誤，此有本院94年7
    月25日勘驗筆錄乙份存卷可稽（見本院卷第68、69頁），是
    以，同案被告甲○○之前後供述並不一致，其前開所辯是否
    屬實，即有疑義。
  (2)雖被告丁○○於本院準備程序時亦附和陳稱：伊確實有請甲○○代為申請貸款而給付一本臺企銀行中和分行帳戶存摺及
    印章予甲○○，時間大約是93年11月間的事情等語（見本院
    卷第53頁），惟此顯與同案被告甲○○所述收受存摺的時間
    相互歧異，其所述是否屬實誠有可議，況且，縱使本案被告
    丁○○確有將一本臺企銀行之存摺交付予同案被告甲○○，
    然此亦與被告丁○○究有無另於94年4 月間，交付上開華僑
    銀行之存摺等物予同案被告甲○○乙節無任何關聯性，尚無
    從逕以此情事推翻前揭已認定之事實。
(三)、訊據被害人乙○○於警詢時指訴：伊確有接獲電話稱伊金融
    卡遭他人盜用，要求伊依指示至提款機操作二維條碼變更，
    伊即持提款卡至自動提款機依對方電話指示操作，因而受詐
    騙轉帳匯款至被告丁○○開立之前開帳戶等情甚詳（參同署
    93 年 度偵字第10283 號偵查卷第11至13頁），並有被害人
    所提出之中華郵政公司自動櫃員機儲戶交易明細表、「南投
    警察分局受理詐騙帳戶通報警示、詐騙電話簡便格式表」、
    被告丁○○於前開華僑銀行存款相關業務往來申請/ 約定書
    、客戶往來明細表各乙份及等存卷可稽（見同上偵查卷第24
    、25 頁 ；本院卷第35至37頁），足認被告之前開帳戶確已
    遭詐欺集團所利用。而以被害人所述前開受騙情節足徵該詐
    欺集團有向不特定人行騙以詐取款項，係以詐騙為業並恃此
    維生之事實，應堪認定。又衡情，在郵局或銀行等金融機構
    開設存款帳戶，係為個人理財之工具，而存款帳戶與該帳戶
    之印鑑章、提款卡結合，其專屬性、私密性更形提高，關乎
    存戶個人財產權益之保障，除非本人或與本人具密切之關係
    者，難認有何理由可自由流通使用該存摺、印章、金融卡，
    一般人亦均有應妥為保管存摺、印鑑章、金融卡，以防止被
    他人冒用之認識，縱有特殊情況偶有將存摺、印鑑章、金融
    卡交付他人之需，亦必深入瞭解其用途後再行提供以使用，
    恆係吾人日常生活經驗與事理；且於郵局或銀行等金融機構
    申請開設存款帳戶並無任何特殊之資格限制，一般民眾皆可
    利用存入最低開戶金額之方式，任意在銀行或郵局等金融機
    構申請開設存款帳戶，且一人可於不同之金融機構申請多數
    之存款帳戶使用，尚無任何困難，此乃眾所周知之事實，而
    被告並非智能障礙之人，應係具有一般社會經驗之人，對此
    應有所認知。而有犯罪意圖者，非有正當理由，竟使用他人
    提供之帳戶，客觀上自可預見其目的係供為某筆資金之存入
    ，後再行領出之用，且該筆資金之存入及提領過程係有意隱
    瞞其流程及行為人身分曝光之用意，一般人本於一般認知能
    力應均易於瞭解。是以一般人之社會生活經驗，若見他人不
    以自己名義申請帳戶，反而向人收集存款帳戶為不明用途使
    用或流通，衡情對於該等帳戶可能供洗錢等不法目的之使用
    ，當有合理之預期；況觀諸現今社會上，詐騙集團收購人頭
    帳戶，持以作為信貸、手機簡訊詐欺之事，時有所聞，出賣
    或出借帳戶予非親非故之人，受讓人係為謀非正當資金進出
    ，而掩飾隱瞞其資金流程及行為人身份曝光之不法使用，經
    由媒體的報導，幾乎已成為人盡皆知之犯罪手法，被告丁○○為一有社會經驗之成年人，其應可預見交付其名義之帳戶
    存摺及金融卡等物件予不相識之人流通，有幫助從事常業詐
    欺犯行之人利用該帳戶掩飾該常業詐欺集團成員因自己犯罪
    所得財物或財產上利益之可能，則本案被告丁○○任由其帳
    戶物件在外流通，應本具有縱有人利用該等金融帳戶供掩飾
    實施常業詐欺重大犯罪所得財物或財產上利益之用，亦不違
    背其本意之幫助故意甚明。故被告丁○○以其不知上開帳戶
    供作洗錢之用云云置辯，顯屬臨訟卸責飾詞，無足採信。本
    案事證已臻明確，被告丁○○犯行堪以認定。
三、查前開事實欄之常業詐欺犯罪集團，以如前開事實欄所載方
    式詐騙被害人乙○○匯入款項至上開帳戶，並恃以維生，則
    該常業詐欺犯罪集團係犯洗錢防制法第3 條第1 項第5 款之
    規定所稱之重大犯罪甚明。而被告丁○○係基於幫助洗錢之
    不確定故意，將上開帳戶存摺、金融卡及印章以1,500 元代
    價，出售予同案被告甲○○，由同案被告甲○○提供予前揭
    常業詐欺犯罪集團成員利用，幫助該犯罪集團於實施常業詐
    欺之重大犯罪時，得以利用該帳戶供掩飾因該等犯罪集團「
    自己」重大犯罪所得財物之用之行為，而單純提供帳戶行為
    ，並非屬洗錢犯罪構成要件之「掩飾」或「隱匿」行為，核
    其所為係犯刑法第30條第1 項前段、洗錢防制法第9 條第1
    項之幫助掩飾因自己重大犯罪所得財物罪。又被告丁○○基
    於幫助之不確定故意，幫助上開常業詐欺犯罪集團掩飾該集
    團因自己重大犯罪所得財物，為從犯，應依刑法第30條第2
    項規定，減輕其刑。爰審酌被告丁○○為四肢健全之成年人
    ，其不思以正途取財，竟因提供帳戶幫助洗錢，既助長他人
    犯罪，又增加查緝困難，危害被害人財產安全及社會秩序安
    定，其犯罪後雖坦承出售上開帳戶之存摺等物犯行，惟仍飾
    詞迴護同案被告甲○○之態度等一切情狀，量處如主文所示
    之刑，並諭知易科罰金之折算標準，以示懲儆。至於被告丁○○因犯上開幫助洗錢罪，出售其上開華僑銀行帳戶存摺等
    物予同案被告甲○○，即獲得1,500 元報酬，業據被告供認
    明確，則屬被告丁○○為上開犯行所得財物，不問屬於犯人
    與否，依洗錢防制法第12條第1 項之規定，併予宣告沒收，
    如全部或一部不能沒收時，以其財產抵償之。又雖然被告尚
    有以每個銀行帳戶1, 500元及郵局帳戶3, 000元之代價，出
    售如附表編號1 至3 號所示三個帳戶之存摺及金融卡予同案
    被告甲○○，共計獲取6,000 元，惟既無積極證據足資證明
    ，該等帳戶亦係用以幫助他人犯洗錢防制法第9 條之罪，詳
    如後述，則上開6,000 元是否屬被告丁○○犯幫助洗錢罪所
    得之財物，尚屬無法證明，故無從併予宣告沒收，附此陳明
    。
四、至於公訴意旨另以：被告丁○○尚有以每個銀行帳戶1,500
    元代價及每個郵局帳戶3,000 元代價，出售如附表編號1 至
    3 號帳戶存摺等物予同案被告甲○○之行為，其此部分所為
    亦係涉犯刑法第30條第1 項、洗錢防制法第9 條第1 項洗錢
    罪嫌云云。惟按犯罪事實應依證據認定之，無證據不得認定
    犯罪事實，刑事訴訟法第154 條第2 項定有明文。又按事實
    之認定，應憑證據，如未能發現相當證據，或證據不足以證
    明，自不能以推測或擬制之方法，以為裁判基礎，最高法院
    40年臺上字第86號判例意旨參照。次按幫助他人犯罪者，為
    從犯；從犯之處罰，得按正犯之刑減輕之，刑法第30條第1
    項前段、第2 項定有明文。是我國刑法之幫助犯並無獨立性
    （類如稅捐稽徵法第43條之將幫助犯規定為一獨立犯罪型態
    者除外），而係從屬於正犯之犯罪而成立，並不認為幫助犯
    之幫助行為為實行行為，幫助行為之是否成立犯罪、是否既
    遂，仍應以正犯之實行行為為準。經查，被告固自承有出售
    如附表編號1 至3 號帳戶存摺等物予同案被告甲○○之事實
    ，惟查，就附表編號1 至3 號所列之帳戶，並無被害人出面
    指訴有何受詐騙情事，而將款項匯入如附表編號1 號至3 號
    所示之帳戶情形。且檢察官亦未舉出有任何受詐欺之被害人
    將款項匯入或有輾轉匯入上開三個帳戶內之具體事證，亦未
    證明上開三個帳戶與其前揭華僑銀行帳戶是否係流入同一詐
    欺集團之手，抑或由同案被告甲○○交付予其他收購帳戶之
    人，自難遽擬制上開三個帳戶亦係供某犯罪集團於實施常業
    詐欺或其他重大犯罪時用以掩飾自己或他人因重大犯罪所得
    財物之用。故被告丁○○就被訴此部分幫助掩飾因自己重大
    犯罪所得財物罪，自無從獨立成立犯罪。惟因公訴意旨認被
    告丁○○上開部分犯行，與前開論罪科刑之幫助掩飾因自己
    重大犯罪所得財物罪部分，均係基於同一犯意所為，屬實質
    上一罪關係，爰不另為無罪之諭知。
據上論斷，應依刑事訴訟法第299 條第1 項前段，洗錢防制法第
9 條第1 項、第12條第1 項，刑法第11條前段、第30條、第41條
第1 項前段，罰金罰鍰提高標準條例第2 條，判決如主文。
本案經檢察官陳孟黎到庭執行職務。
中    華    民    國    95    年    2     月    8     日
                  刑事第十一庭審判長法  官  徐蘭萍
                                    法  官  林漢強
                                    法  官  林淑婷
以上正本證明與原本無異
如不服本判決應於送達後10日內向本院提出上訴狀
                                    書記官  廖貞音
中    華    民    國    95    年    2     月    8     日
附錄本案論罪科刑法條全文：
修正前洗錢防制法第9條：
洗錢者，處五年以下有期徒刑，得併科新臺幣三百萬元以下罰金
。
以犯前項之罪為常業者，處一年以上七年以下有期徒刑，併科新
台幣一百萬元以上一千萬元以下罰金。
法人之代表人、法人或自然人之代理人、受雇人或其他從業人員
，因執行業務犯前二項之罪者，除處罰行為人外，對該法人或自
然人並科以各該項所定之罰金。但法人之代表人或自然人對於犯
罪之發生，已盡力為防止行為者，不在此限。
犯前三項之罪，於犯罪後六個月內自首者，免除其刑；逾六個月
者，減輕或免除其刑；在偵查或審判中自白者，減輕其刑。
附表：
┌──┬─────┬───┬───────┬──────┐
│編號│金融機構  │戶名  │  帳號        │開戶日期    │
│    │名    稱  │      │              │            │
├──┼─────┼───┼───────┼──────┤
│ 一 │玉山商業銀│丁○○│0000000000000 │93年4月26日 │
│    │行板橋分行│      │              │            │
│    │          │      │              │            │
├──┼─────┼───┼───────┼──────┤
│ 二 │富邦商業銀│丁○○│00000000000   │93年4月26日 │
│    │行        │      │              │            │
├──┼─────┼───┼───────┼──────┤
│ 三 │中華郵政股│丁○○│048034        │93年4月22日 │
│    │份有限公司│      │              │            │
│    │中和連城路│      │              │            │
│    │郵局（局號│      │              │            │
│    │：031175）│      │              │            │
└──┴─────┴───┴───────┴──────┘


司法院資訊處製作；財團法人民間司法改革基金會備份。
